【裁判字號】    92,易,2301
【裁判日期】    920925
【裁判案由】    毒品危害防制條例
【裁判全文】
臺灣板橋地方法院刑事判決                        九十二年度易字第二三一號
    公  訴  人  臺灣板橋地方法院檢察署檢察官
    被      告  甲○○
右列被告因毒品危害防制條例案件，經檢察官提起公訴（九十二年度毒偵字第五０三
號），本院判決如左：
    主    文
甲○○施用第二級毒品，累犯，處有期徒刑伍月，如易科罰金，以佰元折算壹日，
扣案之安非他命壹包（淨重壹公克）沒收銷燬之；又持有第一級毒品海洛因，累犯，
處有期徒刑肆月，如易科罰金，以參佰元折算壹日，扣案之海洛因參包（淨重參點零
壹公克）沒收銷燬之。應執行有期徒刑捌月，如易科罰金，以參佰元折算壹日，扣案
之安非他命壹包（淨重壹公克）、海洛因參包（淨重參點零壹公克）沒收銷燬之。
    事    實
一、甲○○曾因麻醉藥品管理條制案件，經台灣苗栗地方院判處有期徒刑五月確定，
    並於民國（下同）八十七年二月十七日易科罰金執行完畢。又其復因施用毒品，
    經台灣士林地方法院依聲請以裁定送觀察勒戒後，認無繼續施用毒品傾向，而由
    台灣士林地方法院檢察署檢察官於八十九年三月二十三日以八十八年度毒偵字第
    一一一一號為不起訴處分確定。詎其於五年內之九十二年一月二十二日，在台北
    縣三重市○○街一九三號四樓處，施用第二級毒品安非他命一次，其並另在上址
    處非法持有第一級毒品海洛因。嗣同月二十三日凌晨三時許，為警依法聲請持搜
    索票在上址搜索後查獲，並扣得安非他命一包（淨重一公克）、海洛因三包（淨
    重三．０一公克），嗣其經本院依聲請以九十二年度毒聲字第九一三號裁定送觀
    察、勒戒後，認有繼續施用毒品傾向，再依聲請以九十二年度毒聲字第一九九五
    號令入戒治處所施以強制戒治。
二、案經台北市政府警察局大安分局報請台灣板橋地方法院檢察署檢察官偵查起訴。
    理    由
一、（一）施用安非他命部分－右揭施用安非他命事實業據被告甲○○迭於警訊及偵
    審中坦承不諱，並有安非他命一包（淨重一公克）扣案可佐，且其為警查獲後經
    採尿送鑑結果，亦呈安非他命陽性反應，此有台北市立療養院煙毒尿液檢驗報告
    一紙在卷可稽，足徵自白與事實相符。又被告前因施用毒品案件，經台灣士林地
    方法院依聲請以裁定送觀察勒戒後，認無施用繼續施用毒品傾向，而由台灣士林
    地方法院檢察署檢察官於八十九年三月二十三日以八十八年度毒偵字第一一一一
    號為不起訴處分確定，其於五年內再犯毒品危害防制條例第十條第二項之罪，經
    送觀察勒戒後，有施用毒品傾向等情，復有台灣板橋地方法院檢察署刑案查註記
    錄表、本院九十二年度毒聲字第九一三、一九九五號裁定書、台灣台北看守所附
    設勒戒處所有無繼續施用毒品傾向證明書在卷可稽，是被告施用安非他命之犯行
    堪以認定。（二）持有海洛因部分－訊據被告矢口否認有何持有海洛因之犯行，
    辯稱：海洛因是伊弟的，伊與伊弟住在同一房間內，伊與伊弟一同被警查獲云云
    。查：扣案之海洛因三包經送請法務部調查局鑑定結果，認確係海洛因無疑，有
    法務部調查局鑑定通知書一紙在卷可稽。且被告在偵查中已供稱：「（查獲的毒
    品海洛因、安非他命是誰的？）我的，是向一位綽號叫「阿狗」的人於三重購買
    的，海洛因一萬二千元，安非他命一千五百元」、「海洛因買來還未用」等語綦
    詳（見偵卷第三十七頁背面），復參酌當場同時查獲被告之弟陳春山在警訊中陳
    稱：「．．．警方查獲甲○○持有第一級毒品海洛因三包．．．」等語（見偵卷
    第十五頁背面），足認被告在偵查中之自白應與事實相符，其事後所辯無非狡卸
    之詞，不足採信，是該部分事證亦已明確，持有海洛因之犯行應堪認定。
二、核被告所為，係犯毒品危害防制條例第十條第二項之施用第二級毒品罪及同條例
    第十一條第一項之持有第一級毒品罪。其非法持有第二級毒品安非他命之低度行
    為，已為施用之高度行為所吸收，不另論罪。被告所犯上開二罪，犯意各別，應
    分論併罰。又被告曾受如事實欄所述有期徒刑之執行完畢，此有臺灣高等法院檢
    察署刑案紀錄簡覆表一紙在卷可稽，其於五年以內再犯本件有期徒刑以上之罪，
    為累犯，應依法加重其刑。爰審酌被告之品行、犯罪之動機、目的、手段及犯罪
    後態度尚佳等一切情狀，分別量處如主文所示之刑，及均諭知易科罰金之折算標
    準，並定其應執行刑。扣案之安非他命一包（淨重一公克）、海洛因三包（淨重
    三．０一公克），係第一、二級毒品，應依毒品危害防制條例第十八條第一項規
    定沒收銷毀之。
據上論斷，應依刑事訴訟法第二百九十九條第一項前段，毒品危害防制條例第十條第
二項、第十一條第一項、第十八條第一項前段，刑法第十一條前段、第四十一條、第
四十七條、第五十一條第五款，罰金罰鍰提高標準條例第二條判決如主文。
本案經檢察官李海龍到庭執行職務。
中    華    民    國      九十二      年      九      月     二十五     日
                                      臺灣板橋地方法院刑事第五庭
                                          法  官  古  秋  菊
右正本證明與原本無異。
如不服本判決，應於判決送達後十日內，向本院提出上訴狀。
                                          書記官  曹  秋  冬
中    華    民    國      九十二      年      九      月     二十五     日
附錄本案論罪科刑法條全文：
毒品危害防制條例第十條：
施用第一級毒品者，處六月以上五年以下有期徒刑。
施用第二級毒品者，處三年以下有期徒刑。
毒品危害防制條例第十一條
持有第一級毒品者，處三年以下有期徒刑、拘役或新台幣五萬元以下罰金。
持有第二級毒品者，處二年以下有期徒刑、拘役或新台幣三萬元以下罰金。
持有專供製造或施用毒品之器具者，處一年以下有期徒刑、拘役或新台幣一萬元以下
罰金。


司法院資訊處製作；財團法人民間司法改革基金會備份。
